【裁判字號】    90,訴,1578
【裁判日期】    900822
【裁判案由】    公共危險
【裁判全文】
臺灣臺中地方法院刑事判決                          九十年度訴字第一五七八號
    公  訴  人  臺灣臺中地方法院檢察署檢察官
    被      告  甲○○○
    選任辯護人  林道啟律師
右列被告因公共危險案件，經檢察官提起公訴（九十年度偵字第八四三一號），本院
判決如左：
    主      文
甲○○○放火燒燬他人所有之機車壹輛，致生公共危險，處有期徒刑壹年貳月，緩刑
肆年。扣案之塑膠桶及打火機（未扣案）各壹個均沒收。
    事      實
一、甲○○○因懷疑乙○○以不實言語挑撥伊與其丈夫間之感情，遂對乙○○心生不
    滿，明知乙○○之機車放置於住宅旁，並以汽油引燃燒燬機車極易發生爆炸或延
    燒，造成危險，竟基於放火燒燬他人機車之犯意，於民國九十年一月十七日二十
    三時四十分許，至臺中縣神岡鄉○○路一號瑞豐加油站，向加油站員工林明忠索
    取塑膠桶一個，並購買新臺幣五十元之九二無鉛汽油裝入塑膠桶內，於同日二十
    三時四十八分許，持該只裝有無鉛汽油之塑膠桶至臺中縣西安里西安街一二三巷
    一號前，將汽油潑灑在乙○○所有而停放於該處之車牌號碼ＫＡＭ─三四二號重
    型機車上，再以甲○○○所有之打火機引火點燃，而燒燬該部機車（毀損部分未
    據告訴），致生緊鄰之臺中縣西安里西安街一二三巷一號房屋亦可能發生火災之
    公共危險，並使該房屋之牆壁及鋁窗均因機車燒燃產生的濃煙燻黑，幸經西安社
    區巡守員連茂隆發現後緊急報警處理，經臺中縣消防局豐原分隊據報派員前往上
    址即時撲滅火勢，始免造成火勢延燒上址房屋之後果。嗣經警循線於九十年一月
    十九日凌晨零時三十分許，在臺中縣豐原市○○里○○路一九一巷一號查獲甲○
    ○○。火災現場並扣得上開塑膠桶一個。
二、案經臺中縣警察局豐原分局報告臺灣臺中地方法院檢察署檢察官偵查起訴。
    理    由
一、訊據被告甲○○○對於右揭時地以汽油引燃燒燬乙○○所有前開機車一輛等事實
    ，固直承不諱，惟矢口否認有公共危險之犯行，並辯稱：伊引燃機車之地點附近
    並無易燒物，住屋部分亦僅遭煙燻黑，應無延燒建築物之可能，應無成立公共危
    險罪之可言云云。經查，被告於右揭時地以汽油引燃燒燬乙○○之機車一輛等情
    ，核與證人即加油站員工林明忠於警訊及偵查中之證詞、西安社區巡守隊員連茂
    隆於警訊中之證詞、被害人乙○○之指述相符，且有加油站監視錄影帶翻拍照片
    一幀、現場照片八幀附卷及塑膠桶一個扣案可稽，又前開車牌號碼ＫＡＭ─三四
    二號機車受嚴重燒燬，火勢並輕微波及民宅，其車身飾板以靠牆面側及座墊前端
    受燒燒失較嚴重，機車置物箱底部及箱內放置之物品受燒均尚存，僅以上方受燒
    燒失較嚴重，故研判機車座墊前端應受較長時間之燃燒，且應為最初起火處所，
    起火原因經研判現場情形，排除機件過熱及電線短路之因素後，不排除人為潑灑
    汽油再以明火（打火機）點燃繼而擴大燃燒之可能，有臺中縣消防局火災調查報
    告書（九十年二月製作，檔案號碼Ｌ○○Ａ１８Ａ１）在卷足憑，足認被告之自
    白部分與事實相符。復按刑法第一百七十五條第一項規定之放火燒燬前二條以外
    他人所有物罪，固以致生公共危險即具體危險為犯罪構成要件之一，惟所謂公共
    危險，衹須有發生實害之蓋然性為已足。此項蓋然性之有無，應由事實審法院基
    於經驗法則，而為客觀之判斷，自係事實認定問題。本件被告雖以前詞置辯，然
    查機車所使用之燃料為汽油，而汽油為易爆燃物品，引燃機車極易發生爆炸或延
    燒，造成危險，且被告縱火所使用汽油為液體具流動性，容易延燒亦為公眾周知
    之事實，被告既以汽油之易燃物點燃放火燒燬被害人停放於住宅前之機車，除該
    機車燒燬外，已輕微波及民宅，若非為證人連茂隆發現後緊急報警而加以撲滅，
    其火勢甚易延燒至住宅，後果不堪設想，是被告之放火之行為亦足致生公共危險
    ，其辯詞無足採信。本件事證明確，被告犯行洵堪認定。
二、核被告所為，係犯刑法第一百七十五條第一項放火燒燬住宅等以外之他人所有物
    罪。爰審酌被告並無前案資料，此有臺灣高等法院被告全國前案紀錄表刑在卷可
    按，其僅因懷疑他人以不實言語挑撥伊與其丈夫間之感情，即枉顧他人之生命財
    產安全，放火燒燬他人所有之機車，犯罪之方法、所生之危害，其已與被害人達
    成和解，取得原諒，已據被害人乙○○到庭陳明在卷，及被告犯後態度等一切情
    狀，量處如主文所示之刑，以示警懲。末查，被告前未曾受有期徒刑以上刑之宣
    告，有上開前案紀錄表在卷可稽，其因一時失慮，致觸犯本案犯行，經此偵審程
    序及刑之宣告後，當知所警惕，而無再犯之虞，本院因認前開對其所宣告之刑，
    以暫不執行為適當，爰併宣告緩刑四年，以啟自新。扣案之塑膠桶一個及未扣案
    但不能證明已經滅失之打火機一個，均為被告所有供犯罪所用之物，業經被告供
    承在卷，應依刑法第三十八條第一項第二款宣告沒收。
據上論斷，應依刑事訴訟法第二百九十九條第一項前段，刑法第一百七十五條第一項
、第七十四條第一款、第三十八條第一項第二款判決如主文。
中      華      民      國    九十      年      八      月    二十二    日
                                    臺灣臺中地方法院刑事第五庭
                                        法  官    張  國  華
右正本證明與原本無異。
如不服本判決，應於判決送達後十日內，向本院提出上訴狀。
                                        書記官
中      華      民      國   九十      年       八      月     廿七     日
附錄本案論罪科刑法條全文：
刑法第一百七十五條第一項：
放火燒燬前二條以外之他人所有物，致生公共危險者，處一年以上七年以下有期徒刑
。


司法院資訊處製作；財團法人民間司法改革基金會備份。
